【裁判字號】    99,台上,6309
【裁判日期】    991014
【裁判案由】    違反毒品危害防制條例
【裁判全文】
最高法院刑事判決            九十九年度台上字第六三０九號
上  訴  人  甲○○
選任辯護人  謝清昕律師
上列上訴人因違反毒品危害防制條例案件，不服台灣高等法院中
華民國九十八年二月十七日第二審判決（九十七年度上訴字第五
二八九號，起訴案號：台灣台北地方法院檢察署九十七年度偵字
第三七八四號），提起上訴，本院判決如下：
    主  文
上訴駁回。
    理  由
按刑事訴訟法第三百七十七條規定，上訴於第三審法院，非以判
決違背法令為理由，不得為之。是提起第三審上訴，應以原判決
違背法令為理由，係屬法定要件。如果上訴理由書狀並未依據卷
內訴訟資料，具體指摘原判決不適用何種法則或如何適用不當，
或所指摘原判決違法情事，顯與法律規定得為第三審上訴理由之
違法情形，不相適合時，均應認其上訴為違背法律上之程式，予
以駁回。本件上訴人甲○○上訴意旨略稱：原判決對師忠明於檢
察官訊問時以證人身分所為之陳述，並未明何以具有較可信之
特別情況，遽以師忠明該部分陳述已予上訴人及辯護人對質詰問
之機會為由，認該部分陳述具有證據能力，顯有理由不備之違法
。又上訴人於民國九十六年十二月二十一日即因案入監執行，至
九十七年十一月十一日始執行完畢，期間上訴人與師忠明並無任
何接觸，而師忠明所述各次向上訴人購買毒品之情節均不相同，
觀其證述內容並無迴護上訴人之情，且刑事案件中證人出庭作證
擔心遭報復而要求隔離訊問，所在多有，本案並無其他證據足以
證明師忠明有袒護上訴人之處，原判決僅以師忠明於第一審時翻
異前詞，即以擬制推測之方式，逕認師忠明於第一審所證顯係迴
護上訴人之詞，不足採信，亦有理由欠備之違誤。再者，上訴人
持用之0000000000號行動電話與師忠明持用之000
0000000號行動電話於九十六年十二月十五日上午七時四
十五分之通訊監察譯文內容縱若屬實，亦無其他證據足以佐證上
訴人確有販賣第二級毒品予師忠明，況該監察譯文均未提及上訴
人有販賣毒品等語，且上訴人於第一審時亦已供明忘記該通訊監
察譯文內容中所提及之款項係作何用途等語。原判決就上訴人所
為有利之辯解未予調查、釐清，逕以該通訊監察譯文為據，認定
上訴人有本案犯行，其事實認定與卷內資料不符，亦有理由矛盾
之疏誤等語。
惟查證據之取捨、證據證明力之判斷，以及事實有無之認定，屬
事實審法院之職權，苟其取捨判斷與認定，並不違背論理法則及
經驗法則，即不容任意指為違法，而執為適法之第三審上訴理由
。本件原判決認定上訴人有其事實欄所載販賣第二級毒品予師忠
明之犯行，係依憑上訴人已坦承於九十六年十二月十四日，曾接
獲師忠明詢問其有無安非他命現貨之簡訊，並於翌（十五）日上
午撥打電話聯絡師忠明，詢問前一晚（十四日晚上）師忠明所交
付之款項置於何處等情不諱，而九十六年十二月十四日晚上八時
三十七分許，師忠明以0000000000號行動電話傳送至
上訴人持用之0000000000號行動電話之該通簡訊，係
因師忠明買不到安非他命，乃詢問上訴人可不可以買到安非他命
等情，亦據師忠明於偵查及第一審時證述在卷，此外並有卷附0
000000000號行動電話與0000000000號行動
電話之通訊監察譯文等證據資料，予以綜合判斷，認上訴人犯行
堪以認定。並指駁、說明上訴人否認犯罪，辯稱：伊不記得接到
上開簡訊後，有無與師忠明聯絡，亦不知翌日電話中所述之款項
係何用途云云，為卸責飾詞，並無足取；師忠明於第一審時翻異
前詞，改稱：監聽譯文對話中所述之新台幣（下同）三千元係指
買ＣＤ的錢，因為伊有在買Ａ片，曾向上訴人買過一次三千元、
二十八片云云，無非臨訟砌飾迴護上訴人之詞，自難憑採；上訴
人販賣第二級毒品予師忠明何以有營利之意圖甚詳。又以核上訴
人所為，係犯毒品危害防制條例第四條第二項之販賣第二級毒品
罪，依刑法第四十七條累犯規定加重其刑（本刑為無期徒刑部分
不得加重）後，酌情量處有期徒刑七年六月，併為相關從刑之諭
知。已詳其所憑證據及認定之理由，所為論斷均有卷存證據資
料可資覆按。上訴意旨雖指摘原判決違法，然查被告以外之人於
偵查中向檢察官所為之陳述，除顯有不可信之情況者外，得為證
據，刑事訴訟法第一百五十九條之一第二項定有明文。偵查中對
被告以外之人所為之偵查筆錄，性質上雖屬傳聞證據，惟現階段
刑事訴訟法規定檢察官代表國家偵查犯罪、實施公訴，依法其有
訊問被告、證人及鑑定人之權，證人、鑑定人且須具結，而實務
運作時，檢察官偵查中向被告以外之人所取得之陳述，原則上均
能遵守法律規定，不致違法取供，其可信度極高，是被告以外之
人於偵查中已具結而為證述，除反對該項供述得具有證據能力之
一方，已釋明「顯有不可信之情況」之理由外，該證人於偵查中
所為之陳述，自有證據能力。本案師忠明於偵查中所為之陳述，
雖屬傳聞證據，然上訴人及其辯護人於原審辯論終結前均未主張
或釋明該證人於偵查中之陳述有何「顯不可信之情況」，原審審
酌卷內資料，認該證人於偵查中所為之陳述亦難認有何顯不可信
之情狀，而認該證人於偵查中之陳述有證據能力，核無違背證據
法則。上訴意旨指摘原判決此部分有理由不備之違法云云，自屬
無據。又原判決係綜合師忠明上開於偵查及第一審之證詞、卷附
之通訊監察譯文，並參酌上訴人上開自白等情，予以勾稽、分析
而認定上訴人確有本案販賣第二級毒品之犯行，而非單憑通訊監
察譯文為斷，上訴意旨指稱原判決逕以通訊監察譯文為據，而認
定上訴人犯罪云云，自非依據卷內資料指摘之合法上訴理由。至
於其他上訴意旨，均係就原審已調查及依憑卷證資料所為採證認
事職權之合法行使，以及原判決已論列說明之事項，依憑己見，
任意指為違法，並重為事實之爭執，否認犯罪，殊與法律規定得
為第三審上訴理由之違法情形不相適合。衡以前開說明，其上訴
為違背法律上之程式，應予駁回。
據上論結，應依刑事訴訟法第三百九十五條前段，判決如主文。
中    華    民    國  九十九  年    十    月   十四   日
                      最高法院刑事第十三庭
                          審判長法官  賴  忠  星
                                法官  呂  丹  玉
                                法官  吳      燦
                                法官  蔡  名  曜
                                法官  葉  麗  霞
本件正本證明與原本無異
                                      書  記  官
中    華    民    國  九十九  年    十    月  二十一  日
                                                      V

司法院資訊處製作；財團法人民間司法改革基金會備份。
